臺灣臺中地方法院刑事裁定　　　　　　　99年度聲字第4048號
聲　請　人　洪嗣
聲　請　人
即被告　之
選任辯護人　蔡志忠律師
被　　　告　洪煒然
上列聲請人因被告妨害風化案件（本院99年度訴字第1729號），
聲請發還扣押物，本院裁定如下：
    主    文
聲請駁回。
    理    由
一、聲請意旨略以：被告洪煒然被訴涉犯刑法第231條第1項前段
    之意圖使女子與他人為性交之行為，而媒介以營利（下稱圖
    利媒介性交）罪嫌（即本院99年度訴字第1729號被告被訴妨
    害風化案件，下亦稱本案）所扣案之車號2163-NH號自用小
    客車（HONDA廠牌、CRV型式、車身顏色白色，下稱前開小客
    車），係屬被告之弟即聲請人洪嗣所有之汽車，聲請人洪
    嗣平日係將前開小客車借予被告使用代步，被告非為前開
    小客車之所有人。又同案被告胡艷林與男客性交易之地點為
    址設於臺中市北區○○○○街2之8號「論情汽車旅館」605
    號房間，惟前開小客車當時係停放在上址「論情汽車旅館」
    另一205號房間，縱使依胡艷林之供述而認前開小客車與本
    案案情有關，依法仍應調查相關證據查明是否與事實相符，
    調查證據後警察依法應報請法院核發搜索票始能搜索前開小
    客車搜索並將之扣押，警察竟未依法聲請取得法院核發之搜
    索票，即對前開小客車予以搜索、扣押，顯然違法。再者，
    本案被告涉犯圖利媒介性交罪嫌，係屬法定刑為5年以下有
    期徒刑之案件，將前開小客車予以扣案，亦違反「罪刑均衡
    原則」、「比例原則」之刑事訴訟法精神，前開小客車既屬
    聲請人洪嗣所有之物，且非違禁物，實無將前開小客車扣
    案之必要。爰依刑事訴訟法第142條之規定，聲請准予將前
    開小客車發還聲請人洪嗣等語。
二、按扣押物若無留存之必要者，不待案件終結，應以法院之裁
    定或檢察官命令發還之；其係贓物而無第三人主張權利者，
    應發還被害人。又扣押物未經諭知沒收者，應即發還。但上
    訴期間內或上訴中遇有必要情形，得繼續扣押之，刑事訴訟
    法第142條第1項、第317條定有明文。經查：
  1.被告被訴本院99年度訴字第1729號妨害風化案件業經審結，
    本案並經法院認定被告係駕駛其弟即聲請人洪嗣所有之前
    開小客車作為其圖利媒介性交犯行之犯罪工具使用，及認定
    被告係犯圖利媒介性交罪而於99年12月7日判處被告有期徒
    刑1年6月，嗣被告於上訴期間已提起上訴在案；又被告及其
    辯護人於本案第一審審理時，復以警察未依法事前聲請取得
    搜索票即扣押前開小客車及置放在前開小客車內之保險套24
    個，乃為警察違法搜索及違法扣押所取得之證據為由，主張
    扣案之前開小客車及前開保險套24個均無證據能力，經本案
    第一審審理結果，仍認前開小客車及前開保險套24個均具有
    證據能力等情，此觀本院前開刑事判決書即明，並經本院依
    職權調取本院99年度訴字第1729號刑事案卷查核無訛。
  2.從而，本院前開刑事判決雖認定前開小客車並非被告所有，
    而係聲請人洪嗣所有之物，惟被告已就本案提起上訴，並
    佐以被告及其辯護人於本案第一審審理時亦爭執前開小客車
    之證據能力等情以觀，則本案日後於上訴審審理時，就前開
    小客車之實際所有人是否會有不同之認定，對扣案之前開小
    客車有無另行調查證據之必要，迄今均尚未可知，堪認前開
    小客車仍有扣押之必要。是聲請人以前開情詞聲請返還前開
    小客車，自難准許，應予駁回。
三、依刑事訴訟法第220條，裁定如主文。
中    華    民    國   100    年    1     月    25    日
                  刑事第十四庭  審判長法  官  林美玲
                                      法  官  黃裕仁
                                      法  官  何世全
以上正本證明與原本無異。
如不服本裁定，應於送達後5日內向本院提出抗告狀。
                                      書記官  陳建分
中    華    民    國   100    年    1     月    25    日